【裁判字號】    98,易,1862
【裁判日期】    980707
【裁判案由】    賭博等
【裁判全文】
臺灣臺中地方法院刑事判決            98年度易字第1862號
公  訴  人  臺灣臺中地方法院檢察署檢察官
被      告  甲○○
            乙○○
上列被告等因賭博等案件，經檢察官聲請簡易判決處刑（98年度
速偵字第1282號），本院沙鹿簡易庭認不宜以簡易判決處刑，簽
移本院刑事庭改依通常程序審理判決如下：
    主    文
甲○○共同意圖營利，聚眾賭博，處有期徒刑貳月，如易科罰金
，以新臺幣壹仟元折算壹日。扣案之賭博性電子遊戲機玖台、IC
板拾貳片、代幣貳仟陸佰玖拾貳枚及現金新臺幣佰拾元，均
沒收。
乙○○在公眾得出入之場所賭博財物，處罰金新臺幣貳仟元，如
易服勞役，以新臺幣壹仟元折算壹日；扣案之賭博性電子遊戲機
玖台、IC板拾貳片、代幣貳仟陸佰玖拾貳枚及現金新臺幣佰
拾元，均沒收。又在公眾得出入之場所賭博財物，處罰金新臺幣
貳仟元，如易服勞役，以新臺幣壹仟元折算壹日；扣案之賭博性
電子遊戲機玖台、IC板拾貳片、代幣貳仟陸佰玖拾貳枚及現金新
臺幣佰拾元，均沒收。應執行罰金新臺幣仟元，如易服勞
役，以新臺幣壹仟元折算壹日；扣案之賭博性電子遊戲機玖台、
IC板拾貳片、代幣貳仟陸佰玖拾貳枚及現金新臺幣佰拾元，
均沒收。
    犯罪事實
一、甲○○係設在臺中縣龍井鄉○○街○段118號「上昇文具行」
    之負責人，明知經營電子遊戲場業，須依電子遊戲場業管理
    條例相關規定辦理營利事業登記，未經許可，不得經營電子
    遊戲場業，竟在真實姓名年籍不詳自稱「陳先生」之成年男
    子未向主管機關辦理營業許可情形下，而與「陳先生」共同
    基於經營電子遊戲場業之犯意聯絡，並共同基於意圖營利，
    供給賭博場所、聚眾賭博財物之犯意聯絡，自民國98年3月
    16日起，將上開公眾得出入場所之「上昇文具行」2樓，以
    每月新臺幣（下同）2千5百元之租金，出租予「陳先生」使
    用，由「陳先生」擺設賭博性電子遊戲機「超級大舞台小瑪
    莉」1台、「捷豹小瑪琍」1台、「東方之珠」1台、「跑馬
    」3 台、「滿貫大亨」1台、「梭哈」1台及「一級棒精品販
    賣機（麻將）」1台，與不特定之人賭博財物；其賭博方式
    係由不特定之賭客以10元代價兌換代幣1枚，並利用代幣或
    10元硬幣投入機具投幣孔，每投入1枚可得10分把玩對賭，
    若中獎則可依機檯所設定之不等倍數得分，最後視剩餘分數
    之多寡，每10分可退還1枚代幣或10元硬幣，退還之代幣，
    每枚可向甲○○換取10元之現金；若賭客把玩後積分歸零，
    則所剩下之賭資全歸「陳先生」所有，甲○○與「陳先生」
    即共同以此射倖之賭博方式牟利且違法經營電子遊戲場業；
    另乙○○則基於賭博之犯意，於98年3月16日，在上址，以
    上開方式把玩賭博性電子遊戲機賭博財物1次；於98年3月17
    日19時10分許，乙○○再次前往上址把玩「跑馬」電子遊戲
    機賭博財物時，為員警持索搜票前往上址之「上昇文具行」
    搜索而查獲，並扣得上開賭博性電子遊戲機9台、IC板12片
    、代幣2,692枚及機台內10元硬幣330元。
二、案經臺中縣警察局烏日分局報請臺灣臺中地方法院檢察署檢
    察官偵查聲請以簡易判決處刑，經本院沙鹿簡易庭簽移由本
    院普通刑事庭審理。
    理  由
一、上揭犯罪事實，業據被告甲○○、乙○○於警詢、偵查中及
    本院審理時坦承不諱，並有現場及證物照片共14張附卷及上
    開賭博性電子遊戲機9台、IC板12片、代幣2,692枚及機台內
    10元硬幣330元扣案足稽，被告2人自白核與事實相符。本件
    事證明確，被告2人犯行堪以認定。
二、核被告甲○○所為，係犯刑法第266條第1項前段之公眾得出
    入場所賭博罪、同法第268條意圖營利供給賭博場所、聚眾
    賭博罪，及違反電子遊戲場業管理條例第15條之規定，未依
    該條例規定辦理營利事業登記而經營電子遊戲場業，而犯該
    條例第22條之罪（下稱違反電子遊戲場業管理條例第22條之
    罪）。又被告甲○○與「陳先生」2人就上揭犯行，有犯意
    聯絡及行為分擔，均為共同正犯。再被告甲○○所犯違反電
    子遊戲場業管理條例第22條之罪、公眾得出入場所賭博罪、
    意圖營利供給賭博場所及意圖營利聚眾賭博罪，係1行為觸
    犯4罪名，為想像競合犯，應從一重之意圖營利聚眾賭博罪
    處斷。被告甲○○所犯違反電子遊戲場業管理條例第22條之
    罪，其性質本質上具有反覆性與延時性，其多次為從事電子
    遊戲場業之經營，乃其業務本質所當然，應為包括一罪。另
    核被告乙○○所為，係犯刑法第266條第1項前段之賭博罪。
    被告乙○○2次所為，時間不同而可區分為不同之賭博財物
    犯罪行為，應予分論併罰。爰審酌被告2人犯罪之動機、目
    的、手段、所生危害、被告甲○○為場所提供人，本件犯罪
    時間非長，暨被告2人均坦認犯行，知所悔悟等一切情狀，
    分別量處如主文所示之刑，並就被告甲○○部分諭知易科罰
    金之折算標準，及就被告乙○○部分定其應執行之罰金刑及
    諭知易服勞役之折算標準，以示懲儆。扣案之賭博性電子遊
    戲機具9台、IC板12片、代幣2,692枚及機台內之賭資10元硬
    幣即現金330元，屬當場賭博之器具及賭檯或兌換籌碼處之
    財物，應依刑法第266條第2項規定諭知沒收。
據上論斷，應依刑事訴訟法第452條、第299條第1項前段，電子
遊戲場業管理條例第22條，刑法第11條前段、第28條、第266條
第1項前段、第2項、第268條、第55條、第41條第1項前段、第51
條第6款，刑法施行法第1條之1第1項、第2項前段，判決如主文
。
中    華    民    國    98    年    7     月    7     日
                  刑事第十三庭  法  官    許月馨
以上正本證明與原本無異。
如不服本判決應於收受送達後10日內向本院提出上訴書狀，並應
敘述具體理由；其未敘述上訴理由者，應於上訴期間屆滿後20日
內向本院補提理由書（均須按他造當事人之人數附繕本）「切勿
逕送上級法院」。
                                書記官    黃美雲
中    華    民    國    98    年    7     月    7     日
附錄論罪科刑法條
中華民國刑法第266條
（普通賭博罪與沒收物）
在公共場所或公眾得出入之場所賭博財物者，處1千元以下罰金
。但以供人暫時娛樂之物為賭者，不在此限。
當場賭博之器具與在賭檯或兌換籌碼處之財物，不問屬於犯人與
否，沒收之。
中華民國刑法第268條
（圖利供給賭場或聚眾賭博罪）
意圖營利，供給賭博場所或聚眾賭博者，處 3 年以下有期徒刑，
得併科 3 千 元以下罰金。


司法院資訊處製作；財團法人民間司法改革基金會備份。
